【裁判字號】    98,聲再,119
【裁判日期】    980629
【裁判案由】    聲請再審
【裁判全文】
臺灣高等法院臺中分院刑事裁定         98年度聲再字第119號
再審聲請人
即受判決人  甲○○
上列再審聲請人因重利案件，對於本院中華民國98年05月14日確
定判決（96年度上易字第1062號，起訴案號：臺灣臺中地方法院
檢察署94年度偵字第17858號）聲請再審，本院裁定如下：
    主  文
再審之聲請駁回。
    理  由
一、本件聲請意旨略以：(一)原確定判決對已可證明告訴人黃麗芬
    確有從事保險代墊情形之證人江水生之上開證言捨棄不採用
    ，且原確定判決並未敘明其理由何以不採用？是該證據即應
    認為漏未審酌。(二)原確定判決就資金往來明細表（原確定判
    決附表）之有利被告之證據未被採取，且原確定判決並未敘
    明其理由，應認為足生影響於判決之重要證據漏未審酌之情
    形。(三)原確定判決對『保管條』之有利被告之證據未被採取
    ，且原確定判決並未敘明其理由，應認為足生影響於判決之
    重要證據漏末審酌之情形。又，聲請人復於98年06月12日，
    補呈再審理由狀，補呈再審理由，並陳述認為原確定判決有
    足生影響於判決之重要證據漏未審酌之情事；為此，爰依刑
    事訴訟法第421 條之規定聲請再審，請求裁定准予開始再審
    云云。
二、按不得上訴於第三審法院之案件，其經第二審確定之有罪判
    決，如就足生影響於判決之重要證據漏未審酌，得為受判決
    人之利益聲請再審，固為刑事訴訟法第421 條所規定；惟所
    謂「足生影響於判決之重要證據漏未審酌」，係指當事人於
    第二審法院判決前所提出之證物，足以影響、變更判決結果
    ，而法院漏未審酌而言，如第二審判決前所提出之證據，經
    第二審法院依調查之結果，本於論理法則、經驗法則，取捨
    證據後，認定事實者，則不包括之，亦即所謂「有足以影響
    於判決之重要證據漏未審酌為理由」者，必該證據已經提出
    卻漏未審酌，且該證據確為真實，而足以據以認定受判決人
    應受無罪、或免訴、或輕於原審所認定罪名而後可，否則如
    不足以推翻原確定判決所認之罪名，而僅據以爭執原確定判
    決對證據之取捨，仍不能准許再審。
三、經查，原判決對於證人江水生證述之取捨，已於判決理由二
    (六)中明白敘明；而對於附表資金往來之認定，則分別見於原
    判決理由二(二)(四)(五)中敘明，並無聲請人所稱漏未審酌之情事
    。又原判決對『保管條』之證據取捨，則見於原判決理由二
    (三)中具體指明取捨之理由，聲請人僅據以爭執原判決對證據
    之取捨，自非可採。再查，聲請人於98年6 月12日補呈之再
    審理由內容，所爭執之事項亦皆僅為對原判決對證據之取捨
    及事實認定上之不服，並未具體指明原判決有何「足以影響
    於判決之重要證據漏未審酌」等情事？是該補呈再審理由之
    內容，亦不足作為認定本件再審之理由。準此，難認原判決
    有就足以影響判決之重要證據漏未審酌之情形。綜上，聲請
    人所陳上述各情，與刑事訴訟法第421條規定之情形不符，
    其聲請再審，顯無理由，應予駁回。
四、據上論斷，依刑事訴訟法434條第1項，裁定如主文。
中    華    民    國    98    年     6    月    29    日
            刑事第五庭  審判長法  官  趙  春  碧
                              法  官  賴  恭  利
                              法  官  何  秀  燕
以上正本證明與原本無異。
不得抗告。
                              書記官  郭  振  祥
中    華    民    國    98    年    6     月    29    日


司法院資訊處製作；財團法人民間司法改革基金會備份。
